【裁判字號】    98,勞訴,42
【裁判日期】    990106
【裁判案由】    確認僱傭關係存在等
【裁判全文】
臺灣士林地方法院民事判決            98年度勞訴字第42號
原      告  乙○○
訴訟代理人  董家豪律師
被      告  臺灣高速鐵路股份有限公司
法定代理人  丙○○
訴訟代理人  魏千律師
            林俊宏律師
上列當事人間確認僱傭關係存在等事件，本院於民國98年12月22
日言詞辯論終結，判決如下：
    主  文
確認被告與原告之僱傭關係存在。
被告應給付原告新臺幣肆萬柒仟捌佰捌拾元，暨自民國九十八
年七月一日起，按週年利率百分之五計算之利息；及自民國九十
八年七月一日起至原告復職之日止，按月於每月末日給付原告新
臺幣伍萬伍仟貳佰伍拾元，暨各月應給付金額自次月一日起至清
償日止，按週年利率百分之五計算之利息。
原告其餘之訴駁回。
訴訟費用新臺幣陸萬陸仟柒佰拾陸元，由被告負擔其中十分之
九即新臺幣陸萬零陸拾貳元，其餘十分之一即新臺幣陸仟陸佰柒
拾肆元由原告負擔。
本判決第二項，於原告以新臺幣壹萬陸仟元，並按月以新臺幣壹
萬捌仟元為被告供擔保後，得假執行；但被告如以新臺幣肆萬柒
仟捌佰捌拾元，並按月以新臺幣伍萬伍仟貳佰伍拾元為原告預
供擔保或提存，得免為假執行。
原告其餘假執行之聲請駁回。
    事  實  及  理  由
壹、程序部分
一、被告之法定代理人原為甲○，嗣於本院審理中之民國98年9
    月22日變更為丙○○，有被告第4 屆第34次董事會議記錄節
    本附卷可稽（本院卷第77頁至第78頁）。丙○○具狀聲明承
    受訴訟，於法並無不合，應予准許。
二、按訴狀送達後，原告不得將原訴變更或追加他訴，但經被告
    同意、請求之基礎事實同一、擴張或減縮應受判決事項之聲
    明者，不在此限。民事訴訟法第255 條第1 項第1 款、第2
    款、第3 款定有明文。原告起訴狀所載聲明第2 項、第3 項
    為：「二被告應給付原告新臺幣（下同）4,977 元。三被告
    應自民國98年4 月30日起至100 年4 月30日止按月給付原告
    5 萬5,294 元及自各期應給付日之次日起至清償日止，按週
    年利率5%計算之利息。」嗣於98年12月22日當庭變更其聲明
    如現在訴之聲明。經核原告聲明之變更，為基於同一基礎事
    實，而擴張應受判決事項之聲明者，其訴之變更復經被告當
    庭表示同意（本院卷，第122 頁）。揆諸上開法條規定，其
    訴之變更自應准許。
貳、實體部分
一、原告起訴主張：
  (一)原告自96年3 月19日起任職於被告公司擔任高速鐵路列車（
    下稱列車）駕駛，期間表現良好，無任何不良紀錄。98年3
    月22日原告擔任北上列車464 號駕駛，自左營站出發前，因
    訴外人即列車服勤員丁○○（下稱丁○○）為答謝原告先前
    多次幫助，即敲駕駛艙門，欲進入駕駛艙將其準備好之飲料
    贈送予原告。原告雖表明依規定服勤員在未有緊急事件或未
    經授權下不得進入駕駛艙，丁○○仍因好奇請求原告准許其
    進入，原告一時無法拒絕，讓丁○○進入後坐在駕駛座後方
    督導位置。惟因列車發車時間在即，原告為準時發車考量，
    即讓丁○○坐在督導位置，直至列車行駛至臺南站，再離開
    駕駛座位，開啟艙門讓丁○○離開。因丁○○亦為被告訓練
    組員，且係著被告規定制服欲隨車返回臺北，於列車行進中
    原告與其均未有對話，以保持行車安全，列車行控中心亦未
    發現原告有任何不正常操作之情事。原告雖於未經允許之情
    形下，讓列車服勤員進入駕駛艙，而有違反被告規定情事，
    惟並未造成任何行車危險。
  (二)丁○○於臺南站離開駕駛室時，經其他乘客目擊後於網路上
    揭露，隨後原告於次日即98年3 月23日經被告調查，立即提
    出自我檢討報告，說明事件始末，並承認確有疏失，被告相
    關主管人員建議處以暫停原告駕駛執照，並應重新接受訓練
    一個月之處分，並將此一事件做為教材轉知其他駕駛員。詎
    被告於24日因接受媒體詢問此事，且告知將於次日刊登於聯
    合報頭版頭條之方式處理後，竟無視先前處分，逕於98年3
    月24日通知原告，表示依被告獎懲審議委員會之建議，依據
    被告獎懲辦法（下稱獎懲辦法）解雇事項第6 款「違反勞動
    契約、工作規則或其他被告所頒佈之規章辦法，而情節重大
    」為由，表示兩造間之勞動契約於98年3 月24日終止，並拒
    絕原告續為勞務提供。原告隨即於同年月26日提起申訴，仍
    遭被告申訴審議委員會於98年4 月14日駁回申訴。原告所為
    固有缺失，惟其情節尚非屬重大，依獎懲辦法，被告對原告
    施以記過或調離現職予以重新訓練之處罰即為已足，乃被告
    逕將原告解職，應已違反「解僱最後手段性」原則，其解僱
    為不合法，兩造僱傭關係應仍存在。
  (三)原告任職於被告，其月薪為5 萬5,250 元，因被告違法解雇
    原告，已預示拒絕受領原告之勞務給付，原告不必補服勞務
    ，仍得請求被告給付薪資。而被告就98年3 月原告應領薪資
    ，僅給付4 萬4,990 元，被告自應補足不足之98年3 月份薪
    資1 萬0,260 元。另應自98年4 月起至原告復職日止，按月
    給付原告薪資5 萬5,250 元。
  (四)並聲明請求判決：
    1.確認被告與原告之僱傭關係存在。
    2.被告應給付原告1 萬零260 元，及自起訴狀繕本送達翌日
      起至清償日止，按週年利率5%計算之利息。並應自98年4
      月1 日起至原告復職之日止，按月給付原告5 萬5,250 元
      ，及各自次月1 日起至清償日止，按週年利率5%計算之利
      息。
    3.聲明第2項部分，原告願供擔保請准宣告假執行。
二、被告則辯稱：
  (一)被告經營高速鐵路交通運輸事業，列車時速最高可達300 公
    里，肩負眾多乘客生命、財產安全，列車行車安全更為企業
    本身及社會大眾極為重視與關注，故被告對於列車駕駛有嚴
    謹之相關規範要求，列車行駛中，駕駛需全神貫注於列車運
    轉及隨時處理突發狀況，故被告制訂有高速鐵路列車駕駛艙
    通行管制辦法（下稱通行管制辦法），於第6.1.1 條規定：
    列車駕駛艙乃通行管制區域，嚴禁未經授權人員進入，以確
    保列車運轉安全；被告於列車駕駛學員手冊（下稱學員手冊
    ）第5.3 條亦規定，任何人請求進入駕駛艙，駕駛應檢查其
    是否經過授權，若未經授權者，應嚴禁其進入；被告更於列
    車長/ 服勤員之勤前重點提示（下稱勤前提示）多次宣導。
    原告為列車駕駛，明知上開規定，竟仍任由未經授權之服勤
    員丁○○進入駕駛艙達十餘分鐘，違反通行管制辦法與其他
    相關規章及工作秩序，影響列車行進安全，嚴重損及被告形
    象與乘客信心，亦損害被告之工作秩序，違規情節重大，符
    合被告工作規則（下稱工作規則）第6.11. 1(f)所規定「違
    反勞動契約、本工作規則或其他被告所頒佈之規章辦法，而
    情節重大」情事，依據獎懲辦法解雇事項第6 款、勞動基準
    法第12條第1 項第4 款規定，被告得不經預告終止勞動契約
    ，是被告解雇行為自屬合法。兩造僱傭關係已不存在，被告
    亦無庸給付原告任何薪資。
  (二)並聲明請求判決：原告之訴駁回。如受不利之判決，願供擔
    保請准宣告免為假執行。
三、兩造不爭執之事實（本院卷第93頁背面、第100頁參照）：
  (一)原告自96年3 月19日起任職於被告公司擔任列車駕駛。於98
    年3 月22日擔任北上列車464 號駕駛，自左營站出發前，讓
    服勤員丁○○進入駕駛艙，直至列車行駛至臺南站，丁○○
    始離開駕駛艙。原告於98年3 月23日提出自我檢討報告承認
    疏失，被告於98年3 月24日，以原告違反公司相關規定而情
    節重大為由，依據獎懲辦法解雇事項第6 款規定予以解雇。
    此並有原告自我檢討報告、被告人力資源管理處解雇通知、
    獎懲辦法、工作規則各1 份附卷足憑（98年度湖勞調字第20
    號卷〈下稱調解卷〉，第14頁、第18頁、第38頁至第61頁。
    本院卷第79頁至第81頁）。
  (二)通行管制辦法第6.1.1 條規定：高速鐵路列車駕駛艙（包含
    前、後艙）乃通行管制區域，唯有獲得通行授權之人員始得
    進入。學員手冊第5.3 條規定：若任何人請求進入駕駛艙時
    ，駕駛應檢查其是否經過授權，若未經授權者應禁止其進入
    駕駛艙。勤前提示第3 點亦規定：未經正式授權之人員，禁
    止進入駕駛艙（包括前、後端）。並有被告提出之通行管制
    辦法、學員手冊、勤前提示各1 份（本院卷，第35頁至第49
    頁）在卷可稽。
  (三)原告於98年3 月26日對被告解雇行為提起申訴，經被告申訴
    審議委員會於98年4 月14日回覆維持原議。原告於98年6 月
    5 日以臺北安和郵局第1192號存證信函向被告表示：「..本
    人與臺灣高鐵之僱傭關係仍合法存在，本人仍願意提供勞務
    ... 請臺灣高鐵於文到三日內，通知本人勞務處所及詳細上
    下班時間」，被告於98年6 月5 日收受。此並有被告09台高
    源發字第00893 號函、臺北安和郵局第1192號存證信函及回
    執（調解卷第66頁，本院卷第116 頁至第120 頁、第122 頁
    ）在卷可憑。
  (四)原告薪資為每月5 萬5,250 元（98年2 月間，原告之本薪為
    4 萬4,700 元，伙食津貼、勤務補助、列車駕駛證照補助等
    經常性給付分別為1,800 元、3,750 元、5,000 元。共計5
    萬7,750 元）。被告就原告98年3 月份之薪資，僅給付4 萬
    4,990 元。又被告給付薪資之方式為每月末日給付當月薪資
    。此並有原告薪資明細表附卷可證（本院卷，第85頁至第91
    頁、第122頁）。
四、本件經兩造整理並簡化後之爭點為（本院卷，第111 頁背面
    、第100 頁至第109 頁）：原告行為是否違反工作規則或工
    作秩序，而達依獎懲辦法解雇事項第6 款情節重大應予解雇
    之程度？被告解雇原告有無違反解雇之最後手段性原則？
五、茲分述如下：
  (一)原告行為未達情節重大之程度，被告之解雇行為有違最後手
    段性原則，為不合法：
    1.按雇主為維護企業內部秩序，對於不守紀律之勞工應得加
      以懲處，而在各種懲戒手段中，解雇勞工、終止勞動契約
      關係之方式，因已涉及勞工工作權等憲法保障之問題，所
      導致之後果最嚴重，故審酌勞工故意或過失情節之輕重、
      雇主採取其它懲戒手段之可能性及其效果、兩造勞動契約
      內容等一切情事，在可期待雇主採取較輕手段之範圍內，
      捨解雇而採取其它對勞工權益影響較輕之措施，實符合憲
      法保障工作權之基本判斷，換言之，雇主應依勞工所為故
      意過失之程度，而採取符合比例原則之懲戒方法，而解雇
      應為勞工所為之故意過失行為極其重大、無法補救並致雇
      主有極大不利益時，雇主始得採取之終極、無法迴避、不
      得已之手段。
    2.依兩造不爭執事實(一)所示，原告之行為確實有違被告制訂
      之通行管制辦法與其他相關規章，惟依獎懲辦法6.1.2 規
      定，被告對勞工行為不當之懲罰種類，除解雇外，尚有大
      過、小過與申誡（調解卷第42頁），可知被告之員工如有
      符合工作規則所定懲處事由時，被告固得視違規情節施以
      申誡、小過、大過或予以解雇之處罰。惟被告之處分以何
      者適當，自應視勞工違規之情節輕重而定，且其選擇之處
      分方式不得違反最後手段性原則。
    3.被告雖辯稱：原告行為已重大影響工作秩序，已該當解僱
      事由第6 款所指「違反勞動契約、工作規則或其他本公司
      頒布之規章辦法，而情節重大者」之情形，並符合勞動基
      準法第12條第1 項第4 款所指「違反勞動契約或工作規則
      情節重大」之解僱事由云云。惟查，獎懲辦法中就「違反
      勞動契約或工作規則情節重大」之判斷標準，為求明確，
      臚列37款事蹟如下：構成違反公司「道德行為準則」或
      「服務守則」相關規定，情節重大者；意圖破壞設備或
      造謠生事，聚眾要挾、或煽動非法怠工、罷工者，而嚴重
      妨害工作秩序之進行者；在工作場所對同仁有性騷擾及
      性侵害之行為者，或重大妨害風化者；對乘客或民眾施
      以暴行，嚴重影響公司聲譽，經查確有事證者；於工作
      場所或辦理與職務相關之事務，行為不檢屢誡不悛，嚴重
      影響公司聲譽或蓄意破壞公司紀律，情節重大者；張貼
      或散發不實文字、圖畫，足資嚴重破壞公司與員工關係者
      ；拒絕公司合法調派或無故抗拒公司或主管合法之指揮
      、命令或調遣，致嚴重影響公司業務經營之安排或進行，
      而情節重大者；未經呈准兼任他項有給職務或私自經營
      商業，該項業務或商業係與公司利益衝突，經糾正而不遵
      行者；利用公司名義或職務上之便利而圖利自己或他人
      、或接受廠商、客戶或其他利益關係人之不當飲宴、賄賂
      或其他利益者，致公司受有損害或應得利益減少，情節重
      大者；仿傚上級主管人員簽字或盜用印信圖謀不法利益
      者；利用公司名義在外招搖撞騙者；擅改工作方法或
      未依標準作業程序，致生重大事故，致使公司蒙受重大損
      失者；擅自塗改公司公告或公文，情節重大者；對公
      司發生重大危害或緊急事變時，畏難規避、救護失時、逃
      避職責、擅離職守、隱匿不報，因而貽誤公事致公司遭受
      重大損失或影響重大者；擅離職守，肇致變故，或辦理
      各項業務所採措施失當，使公司遭受重大損失者，經簽報
      核准以解僱方式懲處者；怠忽工作或貽誤職務，使公司
      蒙受重大損失者；故意或有重大過失隱匿、毀損機密文
      件，或洩漏、交付公務機密，致公司遭受重大損失或影響
      重大者；偽造工作或業務紀錄矇騙公司，以獲取不當利
      益，或致使公司受損害者；偷竊或侵占同仁、旅客或公
      司財物或產品，有事實證明者；惡意或重大過失洩漏公
      司對外採購合約之底價，致重大交易糾紛者；違反智慧
      財產權法令規定而將未經他人合法授權之任何有形、無形
      之智慧財產權引用、使用或安裝於公司相關文件資料或電
      子、電腦、數位設備或任何機器設備上，致公司遭第三人
      或司法機關提起法律訴追，造成公司聲譽或財產重大損失
      者；違反資訊安全相關規定，造成公司重大損害或嚴重
      影響公司正常營運者；嚴重違反公司網際網路使用規範
      及電子郵件使用原則，造成公司聲譽或財產重大損失者；
      在工作場所賭博者；在工作場所酗酒或滋事鬥毆，情
      節重大，經簽報核准以解僱方式懲處者；上班時間飲酒
      或上班前飲酒過量，經檢測明顯超過公司規定酒測合格標
      準值而無法執行勤務，情節重大者；違反證券法令規定
      或利用職權從事內線交易，致公司受有損失，情節重大者
      ；員工於辦理各項請款或票款業務，或權責主管於審核
      各項請款時，有違法舞弊之情事，致公司受有損失，情節
      重大者；吸食、販賣、運送或攜帶毒品或違禁品者；
      攜帶槍砲、彈藥、刀械或其他法定違禁物或易爆、易燃等
      法定危險物品，進入工作場所者；非法組織經司法機關
      認定確實構成違法者；鐵路營運相關人員嚴重違反交通
      部所定之鐵路行車相關法令或規則，致本公司受有重大財
      產或聲譽損失，情節重大者；鐵路營運相關人員嚴重違
      反本公司高速鐵路安全作業規範、行車實施要點、人事管
      理細則、營運管理規則或作業標準，致公司受有財產重大
      損失或人員傷亡，情節重大者；未經合法授權或許可，
      擅自操作設施，致生重大事故者；違規者本人或設備管
      理人因個人不安全行為，而使工作、設備或環境處於不安
      全狀況，導致他人永久全失能或死亡，另其直屬主管及上
      一層級主管懲處額度依序遞減；其他嚴重違反公司規章
      、違背職務上重大義務或造成公司聲譽、財產或其他重大
      損失事件者；其他違反法律規定，經刑事判決確定者（
      本院卷第49頁、第50頁）。而原告讓未經授權之丁○○進
      入駕駛艙，並於列車行駛於左營站至臺南站時仍滯留於駕
      駛艙中，至抵達臺南站時始離開之行為，固違反通行管制
      辦法、學員手冊、勤前提示之明文規定，惟該行為究否符
      合懲處事蹟第1 款泛指之「構成違反公司『道德行為準則
      』或『服務守則』相關規定，情節重大者」之事由，自應
      審究、比較其行為與其餘第款至第款列舉之事由，其
      行為嚴重性、對工作安全之危害性、對被告之影響或造成
      之損害是否相當。而觀諸上開具體解僱事由，其中第、
      、、、款所示之違規情節，非僅屬個人行為不當
      之範疇，而係違規員工擴大其不良影響力於其他員工之情
      形，為對被告之管理、營運、紀律有極大破壞力之情況；
      第、、、、、、、、、、、、
      、、、、等款，其情節可能涉及刑事犯罪，被
      告考量其員工之素行及公司之營運管理，而列為解僱事由
      ，亦屬合理。而第、、、、、、、、
      、、等款之態樣，更須致被告「受有重大損失」，始
      達解僱標準。準此，原告雖違規允許丁○○進入駕駛艙，
      惟其行為尚未導致被告無法管理、約束其他員工，或對於
      被告整體工作秩序、員工對被告之向心力與認同感有何不
      良影響，復非屬刑事犯罪行為，且未導致被告受有重大損
      害，與上開條款所指之解僱事由，其行為性質、違規程度
      、損害結果，均屬不相當。從而，被告以原告之行為符合
      懲處事蹟第1 款所指之「構成違反公司『道德行為準則』
      或『服務守則』相關規定，情節重大者」，而得依該規定
      解僱云云，已無可取。
    4.被告另辯稱：原告之行為，已嚴重影響行車安全，致生危
      險，其情節當屬重大云云。惟查，原告陳稱丁○○於列車
      行駛過程中均坐於駕駛座後方之督導席上，並未碰觸駕駛
      艙中任何按鍵，且二人並未交談等情，為被告所不爭執；
      而駕駛員訓練、考試，或其他經准許、授權之情形下，會
      有他人於行進間進入駕駛艙中，亦未據兩造爭執。則單純
      「有駕駛員以外之人在駕駛艙內」之狀況，是否必然導致
      駕駛分心、造成行車危險之結果，即非無疑。而列車並無
      自動駕駛功能，須由駕駛員手動駕駛控制速度，且駕駛員
      於駕駛列車之過程中，每65秒即須按下或釋放警醒開關，
      俾行控中心確認列車駕駛有無失能，如駕駛未按下或釋放
      警醒開關，警告的訊息即會傳送至行控中心與列車長，以
      資監督等情，此亦為兩造所不爭（本院卷第71頁背面、第
      111 頁背面），是駕駛是否正常安全駕駛列車，完全在被
      告之監督中，尚不致因駕駛艙內人數多寡而影響其駕駛安
      全性。且列車係行駛於固定軌道上，其控制按鍵之數量及
      種類，較諸飛機甚至一般汽車而言，亦不特別複雜（本院
      卷第66頁參照），而原告亦確實未因為丁○○同在駕駛艙
      內而有何分心、發生危、影響行車或乘客安全之情，雖媒
      體、輿論對原告及丁○○之行為或有報導及批評，惟媒體
      、民眾對列車之駕駛、控制、監督方式未必知情，尚不得
      以他人之評論內容即遽認原告違反規定之態樣及程度為「
      情節重大」。
    5.綜上，原告雖有違失，惟其行為之態樣、內容、結果，與
      獎懲辦法解僱態樣第款至第款所指之情節，程度上容
      有顯著之差異。再者，獎懲辦法中，規定記大過之事蹟包
      括：符合公司「工作規則」之懲處事由，情節重大者；
      嚴重違反公司「道德行為準則」或「服務守則」相關規
      定，而情節重大者（調解卷第51頁），其規定內容與解僱
      事蹟第款相同。且記小過、申誡之懲處事蹟亦包涵：
      符合公司「工作規則」之懲處事由；違反公司「道德行
      為準則」或「服務守則」相關規定者（調解卷第53頁、第
      54 頁 ）。從而，原告雖有違反被告服務守則之情事，惟
      參酌獎懲辦法之上開相關規定，並衡諸其行為內涵、結果
      及影響，被告如施以調離現職重新訓練，或施予申誡、記
      過等懲罰，應足資原告警惕而改變日後工作態度，避免再
      犯；且被告依獎懲辦法之規定對原告施以記過以下之處分
      後，亦得使其餘員工知悉注意，避免犯相同或類似之錯誤
      ，而得收管理之效，並足以維護工作秩序。
    5.承上，衡諸原告違反勞動契約或工作規則之情節，被告主
      張依獎懲辦法及勞動基準法第12條第1 項第4 款規定，對
      原告施以解僱處分，尚屬過重，且違反最後手段性原則，
      其解僱非屬合法，自不生效力，兩造間勞動契約應繼續存
      在。
  (二)原告得請求被告給付之薪資金額，計算如下：
    1.按僱用人受領勞務遲延者，受僱人無補服勞務之義務，但
      仍得請求報酬；又債務人非依債務本旨實行提出給付者，
      不生提出之效力，但債權人預示拒絕受領之意思或給付兼
      需債權人之行為者，債務人得以準備給付之事情，通知債
      權人以代提出；債權人對於已提出之給付，拒絕受領或不
      能受領者，自提出時起，負遲延責任，民法第487 條、第
      235條及第234 條分別定有明文。
    2.經查，原告遭被告解僱後，固曾向被告提出申訴，惟未能
      證明其於申訴函中已為提出勞務給付之意思表示，則原告
      主張自被告收受申訴函後即拒絕受領勞務給付云云，尚無
      足採。原告迄98年6 月間始提出兩造不爭執事實(三)所示之
      存證信函，而以書面為提出勞務給付之意思，則被告應自
      收受存證信函之日即98年6 月5 日起，始負受領原告勞務
      給付遲延之責任。又據兩造不爭執事實(四)所示，原告每月
      薪資為5 萬5,250 元，故原告得請求之98年6 月份薪資（
      即98年6 月5 日至同月30日，共26日）為4 萬7,883 元（
      計算式：55,250元÷每月30日×24日＝47,883元，元以下
      四捨五入），被告並應自98年7 月起，按月於每月末日（
      即原約定之發薪日）給付原告5 萬5,250 元，至於98年3
      月25日至98年6 月4 日止之薪資，原告則不得請求被告給
      付。
    3.按給付有確定期限者，債務人自期限屆滿時起，負遲延責
      任。又遲延之債務，以支付金錢為標的者，債權人得請求
      依法定利率計算之遲延利息。民法第229 條第1 項、第23
      3 條第1 項前段分別定有明文。而被告之發薪日為每月末
      日，是原告98年6 月之薪資，被告自98年7 月1 日負遲延
      責任，應自該日起併計按週年利率5%計算之遲延利息。而
      98年7 月以後之各期給付，則應自每月應給付日之翌日（
      即次月1 日）起至清償日止，按週年利率5%計算之利息。
      由是，原告併請求被告給付上開遲延利息，亦屬有據。
六、綜上，原告依勞動基準法之法律關係，訴請確認兩造間之僱
    傭關係存在，並請求被告給付98年6 月5 日至同月30日之薪
    資4 萬7,883 元，及自98年7 月1 日起至清償日止，按週年
    利率5%計算之利息；及自98年7 月1 日起至復職日止，按月
    於每月末日給付薪資5 萬5,250 元，及各筆給付分別自次月
    1 日起至清償日止，按週年利率5%計算之利息，為有理由，
    應予准許。逾此部分之請求則屬無據，應予駁回。
七、兩造均陳明願供擔保，就訴之聲明第2 項部分聲請宣告假執
    行或免為假執行。經核原告請求被告給付金錢勝訴部分，尚
    無不合，爰分別酌定相當之擔保金額，併准許之；至原告敗
    訴部分，其假執行之聲請已失所附麗，應予駁回。
八、本案事證已臻明確，兩造其餘主張陳述及所提之證據，經審
    酌後於判決無影響，毋庸一一詳述，附此敘明。
九、本院依職權定本件訴訟費用額為6 萬6,736 元，應由被告負
    擔十分之九即6 萬0,062 元，其餘十分之一即6674元由原告
    負擔。
十、據上論結，原告之訴為一部有理由，一部無理由，依民事訴
    訟法第79條、第87條第1 項、第390 條、第392 條第1 項，
    判決如主文。
中    華    民    國    99    年    1     月    6     日
                  民事第二庭  法  官  王怡雯
以上正本證明與原本無異。
如對本判決上訴，應於判決送達後20日內向本院提出上訴狀。
中    華    民    國    99    年    1     月    11    日
                              書記官  桂大永


司法院資訊處製作；財團法人民間司法改革基金會備份。
